【裁判字號】    90,交抗,66
【裁判日期】    900321
【裁判案由】    違反道路交通管理處罰條例
【裁判全文】
臺灣高等法院刑事裁定                                九十年度交抗字第六六號
    抗  告  人
    即受處分人  甲○○
右列抗告人因違反道路交通管理處罰條例案件，不服台灣板橋地方法院中華民國九十
年二月二十一日裁定（九十年度交聲字第二九號），提起抗告，本院裁定如左：
    主      文
抗告駁回。
    理      由
一、原法院裁定意旨如後附原裁定正本所載。
二、本件抗告意旨略以：事實之認定，應憑證據，如未能發現相當證據或證據不足以
    證明，自不能以此推測或擬制之方法以為裁判之基礎。本案抗告人堅決否認有何
    違規之行為，法院自應依職權調查事實，收費員陳富美填發之單據是否屬實，抗
    告人無從得知，證人即台北市政府警察局支援停車管理處執法小組黃裕鐘小隊長
    證稱收費員陳富美填單時其並未在場，則其個人意見或推測之詞當不得採為證據
    。是原法院裁定對本案證據之認定均有不當，為此提起抗告云云。
三、按汽車駕駛人停車時，有在道路收費停車處所停車，不依規定繳費者，處新臺幣
    六百元以上一千二百元以下罰鍰，道路交通管理處罰條例第五十六條第一項第十
    款定有明文；又逕行舉發違反道路交通管理事件，經汽車所有人依通知單之應到
    案日期前到案，並告知違規駕駛人姓名、身分證統一編號及住址者，處罰機關應
    即另行通知違規駕駛人到案依法處理；逾應到案日期，處罰機關應依本條例第八
    十五條第三項規定，處罰汽車所有人，亦據違反道路交通管理事件統一裁罰標準
    及處理細則第二十四條規定甚明。經查：抗告人所有之前開自用小客車於右揭時
    、地，在設有收費器之停車處所停車而未繳費，經逕行舉發，而由原處分機關予
    以裁罰之事實，有臺北市政府警察局八十七年八月十七日北市警交（８７）字第
    000000000號舉發違反道路交通管理事件通知單影本、臺北市停車管理
    處查獲違規停車事件檢舉單逾期未繳告發聯影本、交通部公路局臺北區監理所北
    監五字第駕裁四○─000000000號違反道路交通管理事件裁決書影本等
    附卷可稽，又上開臺北市停車管理處查獲違規停車事件檢舉單逾期未繳告發聯，
    係由收費員陳富美當場查驗車牌號碼ＦＵ－０二四一號自用小客車停車未繳費無
    訛始予填發，亦據證人即臺北市政府警察局支援停車管理處執法小組黃裕鐘小隊
    長到庭結證敘明（詳原審卷第十八頁）。收費員陳富美與抗告人素不相識，自無
    仇隙，當不可能有陷害抗告人或故意填報不實之情，證人黃裕鐘小隊長雖於收費
    員陳富美填發檢舉單時並未在場，惟其之證述，當可證明收費員係依法執行職務
    ，酌以上情，收費員陳富美所填寫上開檢舉單之真實性自無可疑。至於抗告人辯
    稱上開違規車輛係舊車，抗告人已買新車，不可能再開舊車，且該車未參加定期
    檢驗，依法亦不得行駛等情，縱令屬實，舊車有無使用與有無停放該停車處，並
    無必然關聯。又抗告人以無法回憶及辯識多年前之往事為由聲請傳訊抗告人居住
    地之鄰人作證，惟抗告人對自己之事務均已不復記憶，如何要求抗告人之鄰人為
    正確且清晰之證述？抗告人聲請傳訊鄰人，顯無必要，併予敘明。綜上，抗告人
    空言辯稱未有何違規之行為，然查並無其他證據足可為抗告人有利之證明，原法
    院認本件異議為無理由，而裁定駁回其異議，並無不合，抗告人猶執前詞指摘原
    裁定不當，核無理由，應予駁回。
四、據上論斷，應依道路交通案件處理辦法第二十六條，刑事訴訟法第四百十二條，
    裁定如主文。
中      華      民      國    九十    年      三      月     二十一     日
                                  臺灣高等法院交通法庭
                                      審判長法  官  蔡  永  昌
                                            法  官  徐  昌  錦
                                            法  官  陳  榮  和
右正本證明與原本無異。
不得再抗告。
                                           書記官   劉  麗  芬
中    華    民    國     九十     年      三        月     二十二       日


司法院資訊處製作；財團法人民間司法改革基金會備份。
